【裁判字號】    98,簡上,1157
【裁判日期】    990129
【裁判案由】    傷害等
【裁判全文】
臺灣高雄地方法院刑事判決            98年度簡上字第1157號
上  訴  人
即  被  告  丙○○
上列上訴人因傷害等案件，不服本院高雄簡易庭民國98年9 月9
日98年度審簡字第4163號第一審刑事簡易判決（聲請簡易判決處
刑案號：98年度偵字第16603 號），提起上訴，本院判決如下：
    主  文
原判決撤銷。
丙○○犯傷害罪，處有期徒刑貳月，如易科罰金，以新臺幣壹仟
元折算壹日；又犯恐嚇危害安全罪，處拘役貳拾伍日，如易科罰
金，以新臺幣壹仟元折算壹日。緩刑貳年。
    事  實
一、丙○○與丁○○（民國28年1 月生）同在高雄市甲○區桂林
    公園旁前擺攤販賣鳳梨生意，於98年5 月14日上午11時許，
    兩人因販賣鳳梨價格高低發生口角，丙○○竟基於傷害人身
    體及恐嚇之犯意，持其所有之小桌子砸向丁○○，復以其腳
    踢丁○○，使丁○○受有左下腹廣泛瘀血8 ×15公分、左胸
    部廣泛瘀血10×12公分及右大腿外側瘀血15×15公分等傷害
    ，並恫稱：要把你的親朋好友全部打死，不要讓你在這邊賣
    鳳梨等語，致丁○○心生畏懼。
二、案經丁○○訴由高雄市政府警察局甲○分局報告臺灣高雄地
    方法院檢察署檢察官偵查起訴。
    理  由
一、按被告以外之人於審判外之言詞或書面陳述，除法律有規定
    者外，不得作為證據；又被告以外之人於審判外之陳述，雖
    不符刑事訴訟法第159 條之1 至第159 條之4 之規定，而經
    當事人於審判程序同意作為證據，法院審酌該言詞陳述或書
    面陳述作成時之情況，認為適當者，亦得為證據；當事人、
    代理人或辯護人於法院調查證據時，知有第159 條第1 項不
    得為證據之情形，而未於言詞辯論終結前聲明異議者，視為
    有前項之同意。刑事訴訟法第159 條第1 項、第159 條之5
    分別定有明文。經查，本判決所引用之各項證據資料，其屬
    於被告以外之人於審判外之言詞、書面陳述者，均據本院於
    調查證據程序逐一提示並告以要旨，檢察官、被告均知該等
    證據為被告以外之人之審判外陳述，均未於言詞辯論終結前
    聲明異議，本院審酌上開證據作成時之情況，亦無不當取供
    等情形，認為以之作為本案之證據亦屬適當，依刑事訴訟法
    第159 條之5 規定，應有證據能力。
二、訊據被告丙○○於本院審理之初矢口否認有上揭犯行，辯稱
    ：當時伊和丁○○發生爭執，伊有摔自己之桌子，但沒有砸
    到丁○○，伊不知道丁○○身上之傷從何而來。當時伊確實
    有罵丁○○一些不好聽之話，但並無恐嚇丁○○云云，並持
    以為上訴之理由。惟被告於本院審判程序調查證據後，已坦
    承檢察官起訴書所指之事實，並表示願意與被害人和解等語
    。經查：上揭事實，除據被告於本院審判程序調查證據後坦
    承不諱外，核與證人即被害人丁○○於警詢及偵、審程序中
    證稱：98年5 月14日上午11時許左右，在高雄市○○區○○
    路桂林公園邊，被告因賣鳳梨之事與伊起衝突，當時被告從
    其車內取出1 張小桌子打伊，伊跌倒後被告還用腳踢伊，造
    成伊有上開傷勢。被告打完後還恐嚇伊要伊不要再於該處賣
    鳳梨，不然就要把伊和親朋好友都打死等語之情節相符，且
    證人丁○○於事發當日即至醫院驗傷，其受有上揭左下腹廣
    泛瘀血8 ×15公分、左胸部廣泛瘀血10×12公分及右大腿外
    側瘀血15×15公分等傷害，亦有陳中柱外內科醫院驗傷診斷
    書1 紙在卷可稽。又被告聲請調查之證人乙○○亦於本院審
    理中到庭具結證稱：當天伊去向被告買鳳梨時，遇到被告和
    丁○○在爭吵，伊有看到被告摔桌子和罵一些不好聽之話，
    但沒看到被告打丁○○，伊買完鳳梨隨後就離開了，被告與
    丁○○之爭吵過程伊並不清楚等語，可見被告當時確實有摔
    桌子及辱罵證人丁○○之行為。又證人乙○○雖亦證述未看
    見被告打證人丁○○，且未聽清楚被告罵證人丁○○何語，
    惟證人乙○○僅係於案發時、地因向被告購買鳳梨而偶遇被
    告與證人丁○○發生爭吵，且其於購買鳳梨後隨即離去，停
    留之時間短暫，證人乙○○亦自陳不清楚被告與證人丁○○
    發生衝突之原因與過程，由此可知證人乙○○並未在場目擊
    全程，是其證詞非得以證明被告在與證人丁○○發生衝突之
    過程中，始終未有傷害及恐嚇證人丁○○之行為。本院衡以
    被告於與證人丁○○爭執之過程中，已有持桌摔打及言詞辱
    罵之暴力行為，應足徵證人丁○○上揭之證詞具有可信性，
    況且被告於本院調查證據完畢後已坦承起訴書所指之事實，
    則其上揭傷害及恐嚇危害安全之犯行均已堪認定，自應依法
    論科。
三、核被告所為，係犯刑法第277 條第1 項之普通傷害罪及同法
    第305 條之恐嚇危害安全罪。又被告所犯上開2 罪，犯意各
    別，行為互殊，應予分論併罰。原審以被告所犯上開犯行事
    證明確，予以論罪科刑，固非無見。惟按科刑之判決書，應
    就刑法第57條所列各款規定事項所審酌之情形，於理由內載
    明，刑事訴訟法第310 條第3 款定有明文。本件原審對被告
    所為科刑之判決，其理由欄敘明審酌被告與告訴人丁○○二
    人間縱有糾紛，本應以理性、和平之手段與態度解決，竟率
    爾持桌子及以其腳傷害年邁之告訴人，致告訴人受有如附件
    聲請書所示之傷害，復又以如附件聲請書所載之言語恐嚇告
    訴人，致告訴人心生畏懼，被告於警詢中猶飾詞否認犯行，
    迄今未與告訴人達成和解，賠償其損害，兼衡被告之犯罪動
    機、手段、目的、智識程度、生活狀況等一切情狀而量刑。
    然而，被告在原審判決後已於本院審理中坦承犯行，並與被
    害人達成和解，和解條件為被告賠償被害人新臺幣20,000元
    等情，有本院99年1 月19日審判筆錄與和解書各1 份在卷可
    參，乃屬刑法第57條所定科刑應審酌之事項，原判決對此有
    利於被告事項未及審酌，尚有未洽，自無可維持，應由本院
    撤銷改判。
四、本院審酌被告不思以理性、和平之手段與態度解決其與被害
    人丁○○間之糾紛，竟持桌子及以其腳傷害年邁之丁○○，
    復又以上開言語恐嚇丁○○，不僅造成丁○○身體受有上開
    傷害，更因被告之恐嚇感到精神上之痛苦，此種濫用暴力之
    行為實應嚴懲，參以被告事後尚知坦承犯行，並與丁○○達
    成和解，及其犯罪動機、生活情況、智識程度等一切情狀，
    分別量處如主文所示之刑及諭知易科罰金之折算標準，以示
    懲儆。又被告前因故意犯罪受有期徒刑以上刑之宣告，執行
    完畢後，5 年以內未曾因故意犯罪受有期徒刑以上刑之宣告
    ，有臺灣高等法院被告前案紀錄表1 份足按，本院審酌被告
    係因做生意之事，一時衝動而犯本件之罪，經此偵、審程序
    ，當知所警惕，且被告事後已坦承犯行，並與被害人和解，
    賠償被害人之損失，信其無再犯之虞，是認前開所宣告之刑
    以暫不執行為適當，爰併諭知緩刑2 年，以啟自新。
據上論斷，應依刑事訴訟法第455 條之1 第1 項、第3 項、第36
9 條第1 項前段、第364 條、第299 條第1 項前段，刑法第277
條第1 項、第305 條、第41條第1 項前段、第74條第1 項第2 款
，刑法施行法第1 條之1 ，判決如主文。
本案經檢察官戊○○到庭執行職務。
中    華    民    國    99    年    1     月    29    日
                  刑事第五庭  審判長法  官  廖建瑜
                                    法  官  林永村
                                    法  官  林裕凱
以上正本證明與原本無異。
不得上訴。
中    華    民    國    99    年    1     月    29    日
                                    書記官  黃靖媛
附錄所犯法條
刑法第277條第1項、第305條

司法院資訊處製作；財團法人民間司法改革基金會備份。
